Config:
  hfst:
    Gen: ../../../src/generator-gt-norm.hfst
    Morph: ../../../src/analyser-gt-norm.hfst
  xerox:
    Gen: ../../../src/generator-gt-norm.xfst
    Morph: ../../../src/analyser-gt-norm.xfst
    App: lookup

Tests:
  
  Noun - му: # Ordinary nouns - full paradigm 'road / tie / дорога'
     му+N+Sg+Nom: му
     му+N+Sg+Acc: му
     му+N+Sg+Gen: мулӧн
     му+N+Sg+Abl: мулісь
     му+N+Sg+Dat: мулӧ
     му+N+Sg+Ins: муӧн
     му+N+Sg+Com: мукӧт
     му+N+Sg+Car: мутӧг
     му+N+Sg+Cns: мула
     му+N+Sg+Cmpr: муся
     му+N+Sg+Ine: муын
     му+N+Sg+Ela: муись
     му+N+Sg+Ill: муӧ
     му+N+Sg+Apr: мулань
     му+N+Sg+Egr: мусянь
     му+N+Sg+Prl: муӧт
     му+N+Sg+Ter: [муӧдз, муви]
     му+N+Sg+AprIne: муланьын
     му+N+Sg+AprEla: муланись
     му+N+Sg+AprIll: муланьӧ
     му+N+Sg+AprEgr: муланьсянь
     му+N+Sg+AprTer: муланьӧдз
     му+N+Sg+Nom+PxSg1: муӧ
     му+N+Sg+Gen+PxSg1: муӧлӧн
     му+N+Sg+Abl+PxSg1: муӧлісь
     му+N+Sg+Dat+PxSg1: муӧлӧ
     му+N+Sg+Acc+PxSg1: муӧс
     му+N+Sg+Ins+PxSg1: мунам
     му+N+Sg+Com+PxSg1: муӧкӧт
     му+N+Sg+Car+PxSg1: муӧтӧг
     му+N+Sg+Cns+PxSg1: муӧла
     му+N+Sg+Cmpr+PxSg1: муӧся
     му+N+Sg+Ine+PxSg1: муам
     му+N+Sg+Ela+PxSg1: мусим
     му+N+Sg+Ill+PxSg1: муам
     му+N+Sg+Apr+PxSg1: [муӧлань, муланям]
     му+N+Sg+Egr+PxSg1: муӧсянь
     му+N+Sg+Prl+PxSg1: [муӧттям, муӧттим]
     му+N+Sg+Ter+PxSg1: [муӧдззам, муӧдззим]
     му+N+Sg+AprIne+PxSg1: муланям
     му+N+Sg+AprEla+PxSg1: муланьсим
     му+N+Sg+AprIll+PxSg1: муланям
     му+N+Sg+AprEgr+PxSg1: [муланьсям, муӧланьсянь]
     му+N+Sg+AprTer+PxSg1: [муланьӧдззам, муланьӧдззим]
     му+N+Sg+Nom+PxSg2: муыт
     му+N+Sg+Gen+PxSg2: муытлӧн
     му+N+Sg+Abl+PxSg2: муытлісь
     му+N+Sg+Dat+PxSg2: муытлӧ
     му+N+Sg+Acc+PxSg2: мутӧ
     му+N+Sg+Ins+PxSg2: мунат
     му+N+Sg+Com+PxSg2: муыткӧт
     му+N+Sg+Car+PxSg2: муыттӧг
     му+N+Sg+Cns+PxSg2: муытла
     му+N+Sg+Cmpr+PxSg2: муытся
     му+N+Sg+Ine+PxSg2: муат
     му+N+Sg+Ela+PxSg2: мусит
     му+N+Sg+Ill+PxSg2: муат
     му+N+Sg+Apr+PxSg2: [муытлань, муланят]
     му+N+Sg+Egr+PxSg2: мусянят
     му+N+Sg+Prl+PxSg2: [муӧттят, муӧттит]
     му+N+Sg+Ter+PxSg2: [муӧдззат, муӧдззит]
     му+N+Sg+AprIne+PxSg2: муланят
     му+N+Sg+AprEla+PxSg2: муланьсят
     му+N+Sg+AprIll+PxSg2: муланят
     му+N+Sg+AprEgr+PxSg2: муланьсянят
     му+N+Sg+AprTer+PxSg2: [муланьӧдззат, муланьӧдззит]
     му+N+Sg+Nom+PxSg3: муыс
     му+N+Sg+Gen+PxSg3: муыслӧн
     му+N+Sg+Abl+PxSg3: муыслісь
     му+N+Sg+Dat+PxSg3: муыслӧ
     му+N+Sg+Acc+PxSg3: мусӧ
     му+N+Sg+Ins+PxSg3: мунас
     му+N+Sg+Com+PxSg3: муыскӧт
     му+N+Sg+Car+PxSg3: муыстӧг
     му+N+Sg+Cns+PxSg3: муысла
     му+N+Sg+Cmpr+PxSg3: муысся
     
     му+N+Sg+Ine+PxSg3: муас
     му+N+Sg+Ela+PxSg3: мусис
     му+N+Sg+Ill+PxSg3: муас
     му+N+Sg+Apr+PxSg3: [муыслань, муланяс]
     му+N+Sg+Egr+PxSg3: мусяняс
     му+N+Sg+Ter+PxSg3: [муӧдззас, муӧдззис]
     му+N+Sg+AprIne+PxSg3: муланяс
     му+N+Sg+AprEla+PxSg3: муланьсис
     му+N+Sg+AprIll+PxSg3: муланяс
     му+N+Sg+AprEgr+PxSg3: муланьсяняс
     му+N+Sg+AprTer+PxSg3: [муланьӧдззаc, муланьӧдззиc]
     му+N+Sg+Nom+PxPl1: муным
     му+N+Sg+Gen+PxPl1: мунымлӧн
     му+N+Sg+Abl+PxPl1: мунымлісь
     му+N+Sg+Dat+PxPl1: мунымлӧ
     му+N+Sg+Acc+PxPl1: мунымӧс
     му+N+Sg+Ins+PxPl1: мунаным
     му+N+Sg+Com+PxPl1: мунымкӧт
     му+N+Sg+Car+PxPl1: мунымтӧг
     му+N+Sg+PxPl1+Cns: мунымла
     му+N+Sg+Cmpr+PxPl1: мунымся
     му+N+Sg+Ine+PxPl1: муаным
     му+N+Sg+Ela+PxPl1: мусиным
     му+N+Sg+Ill+PxPl1: муаным
     му+N+Sg+Apr+PxPl1: [мунымлань, муланяным]
     му+N+Sg+Egr+PxPl1: мунымсянь
     му+N+Sg+Ter+PxPl1: [муӧдззаным, муӧдззиным]
     му+N+Sg+AprIne+PxPl1: мунымлань
     му+N+Sg+AprEla+PxPl1: муланьсиным
     му+N+Sg+AprIll+PxPl1: мунымлань
     му+N+Sg+AprEgr+PxPl1: муланьсяньным
     му+N+Sg+AprTer+PxPl1: [муланьӧдззаным, муланьӧдззиным]
     му+N+Sg+Nom+PxPl2: муныт
     му+N+Sg+Gen+PxPl2: мунытлӧн
     му+N+Sg+Abl+PxPl2: мунытлісь
     му+N+Sg+Dat+PxPl2: мунытлӧ
     му+N+Sg+Acc+PxPl2: мунытӧ
     му+N+Sg+Ins+PxPl2: мунаныт
     му+N+Sg+Com+PxPl2: муныткӧт
     му+N+Sg+Car+PxPl2: муныттӧг
     му+N+Sg+Cns+PxPl2: мунытла
     му+N+Sg+Cmpr+PxPl2: мусянят
     му+N+Sg+Ine+PxPl2: муаныт
     му+N+Sg+Ela+PxPl2: мусиныт
     му+N+Sg+Ill+PxPl2: муаныт
     му+N+Sg+Apr+PxPl2: [мунытлань, муланяныт]
     му+N+Sg+Egr+PxPl2: мусяньныт
     му+N+Sg+Ter+PxPl2: [муӧдззаныт, муӧдззиныт]
     му+N+Sg+AprIne+PxPl2: муланяныт
     му+N+Sg+AprEla+PxPl2: муланьсиныт
     му+N+Sg+AprIll+PxPl2: муланяныт
     му+N+Sg+AprEgr+PxPl2: муланьсяньныт
     му+N+Sg+AprTer+PxPl2: [муланьӧдззаныт, муланьӧдззиныт]
     му+N+Sg+Nom+PxPl3: муныс
     му+N+Sg+Gen+PxPl3: муныслӧн
     му+N+Sg+Abl+PxPl3: муныслісь
     му+N+Sg+Dat+PxPl3: муныслӧ
     му+N+Sg+Acc+PxPl3: мунысӧ
     му+N+Sg+Ins+PxPl3: мунаныс
     му+N+Sg+Com+PxPl3: муныскӧт
     му+N+Sg+Car+PxPl3: муныстӧг
     му+N+Sg+Cns+PxPl3: мунысла
     му+N+Sg+Cmpr+PxPl3: мунысся
     му+N+Sg+Ine+PxPl3: муаныс
     му+N+Sg+Ela+PxPl3: мусиныс
     му+N+Sg+Ill+PxPl3: муаныс
     му+N+Sg+Apr+PxPl3: [муныслань, муланяныс]
     му+N+Sg+Egr+PxPl3: мусяньныс
     му+N+Sg+Ter+PxPl3: [муӧдззаныс, муӧдззиныс]
     му+N+Sg+AprIne+PxPl3: муланяныс
     му+N+Sg+AprEla+PxPl3: муланьсиныс
     му+N+Sg+AprIll+PxPl3: муланяныс
     му+N+Sg+AprEgr+PxPl3: муланьсяняныс
     му+N+Sg+AprTer+PxPl3: [муланьӧдззаныс, муланьӧдззиныс]
     му+N+Pl+Nom: муэз
     му+N+Pl+Acc: муэз
     му+N+Pl+Gen: муэзлӧн
     му+N+Pl+Abl: муэзлісь
     му+N+Pl+Dat: муэзлӧ
     му+N+Pl+Ins: муэзӧн
     му+N+Pl+Com: муэзкӧт
     му+N+Pl+Car: муэзтӧг
     му+N+Pl+Cns: муэзла
     му+N+Pl+Cmpr: муэзся
     му+N+Pl+Ine: муэзын
     му+N+Pl+Ela: муэзісь
     му+N+Pl+Ill: муэзӧ
     му+N+Pl+Apr: муэзлань
     му+N+Pl+Egr: муэзсянь
     му+N+Pl+Prl: муэзӧд
     му+N+Pl+Tra: муэзті
     му+N+Pl+Ter: муэзӧдз
     му+N+Pl+AprIne: муэзланьын
     му+N+Pl+AprEla: муэзланись
     му+N+Pl+AprIll: муэзланьӧ
     му+N+Pl+AprEgr: муэзланьсянь
     му+N+Pl+AprPrl: муэзланьӧт
     му+N+Pl+AprTer: муэзланьӧдз
     му+N+Pl+Nom+PxSg1: муэзӧ
     му+N+Pl+Gen+PxSg1: муэзӧлӧн
     му+N+Pl+Abl+PxSg1: муэзӧлісь
     му+N+Pl+Dat+PxSg1: муэзӧлӧ
     му+N+Pl+Acc+PxSg1: муэзӧс
     му+N+Pl+Ins+PxSg1: муэзнам
     му+N+Pl+Com+PxSg1: муэзӧкӧт
     му+N+Pl+Car+PxSg1: муэзӧтӧг
     му+N+Pl+Cns+PxSg1: муэзӧла
     му+N+Pl+Cmpr+PxSg1: муэзӧся
     му+N+Pl+Ine+PxSg1: муэзам
     му+N+Pl+Ela+PxSg1: муэзсим
     му+N+Pl+Ill+PxSg1: муэзам
     му+N+Pl+Apr+PxSg1: муэзӧлань
     му+N+Pl+Egr+PxSg1: муэзӧсянь
     му+N+Pl+Ter+PxSg1: [муэзӧдззам, муэзӧдззим]
     му+N+Pl+AprIne+PxSg1: муэзланям
     му+N+Pl+AprEla+PxSg1: муэзланьсим
     му+N+Pl+AprIll+PxSg1: муэзланям
     му+N+Pl+AprEgr+PxSg1: муэзӧланьсянь
     му+N+Pl+AprTer+PxSg1: [муэзланьӧдззам, муэзланьӧдззим]
     му+N+Pl+Nom+PxSg2: [муэзыт, муэт]
     му+N+Pl+Gen+PxSg2: [муэзытлӧн, муэтлӧн]
     му+N+Pl+Abl+PxSg2: [муэзытлісь, муэтлісь]
     му+N+Pl+Dat+PxSg2: [муэзытлӧ, муэтлӧ]
     му+N+Pl+Acc+PxSg2: [муэзтӧ, муэтӧ]
     му+N+Pl+Ins+PxSg2: муэзнат
     му+N+Pl+Com+PxSg2: [муэзыткӧт, муэткӧт]
     му+N+Pl+Car+PxSg2: муэзыттӧг
     му+N+Pl+Cns+PxSg2: [муэзытла, муэтла]
     му+N+Pl+Cmpr+PxSg2: муэзытся
     му+N+Pl+Ine+PxSg2: муэзат
     му+N+Pl+Ela+PxSg2: муэзсит
     му+N+Pl+Ill+PxSg2: муэзат
     му+N+Pl+Apr+PxSg2: муэзланят
     му+N+Pl+Egr+PxSg2: муэзсянят
     му+N+Pl+Prl+PxSg2: [муэзӧттят, муэзӧттит]
     му+N+Pl+Ter+PxSg2: [муэзӧдззат, муэзӧдззит]
     му+N+Pl+AprIne+PxSg2: муэзланят
     му+N+Pl+AprEla+PxSg2: муэзланьсит
     му+N+Pl+AprIll+PxSg2: муэзланят
     му+N+Pl+AprEgr+PxSg2: муэзланьсянят
     му+N+Pl+AprTer+PxSg2: [муэзланьӧдззат, муэзланьӧдззит]
     му+N+Pl+Nom+PxSg3: [муэзыс, муэс]
     му+N+Pl+Gen+PxSg3: [муэзыслӧн, муэслӧн]
     му+N+Pl+Abl+PxSg3: [муэзыслісь, муэслісь]
     му+N+Pl+Dat+PxSg3: [муэзыслӧ, муэслӧ]
     му+N+Pl+Acc+PxSg3: муэзсӧ
     му+N+Pl+Ins+PxSg3: муэзнас
     му+N+Pl+Com+PxSg3: [муэзыскӧт, муэскӧт]
     му+N+Pl+Car+PxSg3: [муэзыстӧг, муэстӧг]
     му+N+Pl+Cns+PxSg3: [муэзысла, муэсла]
     му+N+Pl+Cmpr+PxSg3: [муэзысся, муэсся]
     му+N+Pl+Ine+PxSg3: муэзас
     му+N+Pl+Ela+PxSg3: муэзсис
     му+N+Pl+Ill+PxSg3: муэзас
     му+N+Pl+Apr+PxSg3: муэзланяс
     му+N+Pl+Egr+PxSg3: муэзсяняс
     му+N+Pl+Ter+PxSg3: [муэзӧдззас, муэзӧдззис]
     му+N+Pl+AprIne+PxSg3: муэзланяс
     му+N+Pl+AprEla+PxSg3: муэзланьсис
     му+N+Pl+AprIll+PxSg3: муэзланяс
     му+N+Pl+AprEgr+PxSg3: муэзланьсяняс
     му+N+Pl+AprTer+PxSg3: [муэзланьӧдззаc, муэзланьӧдззиc]
     му+N+Pl+Nom+PxPl1: муэзным
     му+N+Pl+Gen+PxPl1: муэзнымлӧн
     му+N+Pl+Abl+PxPl1: муэзнымлісь
     му+N+Pl+Dat+PxPl1: муэзнымлӧ
     му+N+Pl+Acc+PxPl1: муэзнымӧс
     му+N+Pl+Ins+PxPl1: муэзнаным
     му+N+Pl+Com+PxPl1: муэзнымкӧт
     му+N+Pl+Car+PxPl1: муэзнымтӧг
     му+N+Pl+Cns+PxPl1: муэзнымла
     му+N+Pl+Cmpr+PxPl1: муэзнымся
     му+N+Pl+Ine+PxPl1: муэзаным
     му+N+Pl+Ela+PxPl1: муэзсиным
     му+N+Pl+Ill+PxPl1: муэзаным
     му+N+Pl+Apr+PxPl1: муэзнымлань
     му+N+Pl+Egr+PxPl1: муэзсяняным
     му+N+Pl+Ter+PxPl1: [муэзӧдззаным, муэзӧдззиным]
     му+N+Pl+AprIne+PxPl1: муэзланяным
     му+N+Pl+AprEla+PxPl1: муэзланьсиным
     му+N+Pl+AprIll+PxPl1: муэзланяным
     му+N+Pl+AprEgr+PxPl1: муэзланьсяняным
     му+N+Pl+AprTer+PxPl1: [муэзланьӧдззаным, муэзланьӧдззиным]
     му+N+Pl+Nom+PxPl2: муэзныт
     му+N+Pl+Gen+PxPl2: муэзнытлӧн
     му+N+Pl+Abl+PxPl2: муэзнытлісь
     му+N+Pl+Dat+PxPl2: муэзнытлӧ
     му+N+Pl+Acc+PxPl2: муэзнытӧ
     му+N+Pl+Ins+PxPl2: муэзнаныт
     му+N+Pl+Com+PxPl2: муэзныткӧт
     му+N+Pl+Car+PxPl2: муэзныттӧг
     му+N+Pl+Cns+PxPl2: муэзнытла
     му+N+Pl+Cmpr+PxPl2: муэзнытся
     му+N+Pl+Ine+PxPl2: муэзаныт
     му+N+Pl+Ela+PxPl2: муэзсиныт
     му+N+Pl+Ill+PxPl2: муэзаныт
     му+N+Pl+Apr+PxPl2: муэзнытлань
     му+N+Pl+Egr+PxPl2: муэзсяняныт
     му+N+Pl+Ter+PxPl2: [муэзӧдззаныт, муэзӧдззиныт]
     му+N+Pl+AprIne+PxPl2: муэзланяныт
     му+N+Pl+AprEla+PxPl2: муэзланьсиныт
     му+N+Pl+AprIll+PxPl2: муэзланяныт
     му+N+Pl+AprEgr+PxPl2: муэзланьсяняныт
     му+N+Pl+AprTer+PxPl2: [муэзланьӧдззаныт, муэзланьӧдззаныт]
     му+N+Pl+Nom+PxPl3: муэзныс
     му+N+Pl+Gen+PxPl3: муэзныслӧн
     му+N+Pl+Abl+PxPl3: муэзныслісь
     му+N+Pl+Dat+PxPl3: муэзныслӧ
     му+N+Pl+Acc+PxPl3: муэзнысӧ
     му+N+Pl+Ins+PxPl3: муэзнаныс
     му+N+Pl+Com+PxPl3: муэзныскӧт
     му+N+Pl+Car+PxPl3: муэзныстӧг
     му+N+Pl+Cns+PxPl3: муэзнысла
     му+N+Pl+Cmpr+PxPl3: муэзнысся
     му+N+Pl+Ine+PxPl3: муэзаныс
     му+N+Pl+Ela+PxPl3: муэзсиныс
     му+N+Pl+Ill+PxPl3: муэзаныс
     му+N+Pl+Apr+PxPl3: [муэзныслань, муэзланяныс]
     му+N+Pl+Egr+PxPl3: муэзсяняныс
     му+N+Pl+Ter+PxPl3: [муэзӧдззаныс, муэзӧдззиныс]
     му+N+Pl+AprIne+PxPl3: муэзланяныс
     му+N+Pl+AprEla+PxPl3: муэзланьсиныс
     му+N+Pl+AprIll+PxPl3: муэзланяныс
     му+N+Pl+AprEgr+PxPl3: муэзланьсяняныс
     му+N+Pl+AprTer+PxPl3: [муэзланьӧдззаныс, муэзланьӧдззиныс]
